【裁判字號】    89,易,41
【裁判日期】    890322
【裁判案由】    毒品危害防制條例
【裁判全文】
臺灣臺東地方法院刑事判決                            八十九年度易字第四一號
    公  訴  人  臺灣台東地方法院檢察署檢察官
    被      告  甲○○
右列被告因違反毒品危害防制案件，經檢察官提起公訴 (八十九年度毒偵緝字第九號
)及移送併案審理（八十九年毒偵字第十八號、三十五號、六十九號），本院判決如
左：
    主  文
甲○○連續施用第二級毒品，處有期徒刑陸月，如易科罰金以佰元折算壹日。吸管
壹支沒收；含有安非他命殘渣之夾鏈袋壹個、甲基安非他命壹包（毛重三公克）均沒
收銷燬之。
    事  實
一、甲○○曾因施用第二級毒品甲基安非他命，經本院以八十八年度毒聲字第七八號
    裁定送勒戒處所觀察、勒戒後，因無繼續施用毒品之傾向，經台灣台東地方法院
    檢察署以八十八年度偵字第一二三號不起訴處分書為不起訴處分；竟不知悔改，
    復基於概括之犯意，先後在下列時、地施用甲基安非他命：
  (一)民國八十八年七月七月十八日起至同年月九月二十二日止，在台東縣池上鄉○○
    村○○路三十之十號住處及花蓮縣玉里鎮某處，施用甲基安非他命多次。嗣分別
    於同年八月二十日下午四時許，在上述住處為警搜索查獲並扣得安非他命殘渣之
    夾鏈袋一個、其所有供施用毒品之塑膠吸管一支案外人范慧敏所有之吸食器及同
    年九月二十四日晚上八時許，在花蓮市○道路、中美路口為警盤查時查獲並扣得
    甲基安非他命一包（毛重約三公克）及分裝袋六個。
  (二)八十八年十一月十七日十五時四十分許，採尿送驗前之四十八小時內之某時，在
    台東縣市某處，施用第二級毒品甲基安非他命一次。嗣經警採集其尿液送驗，發
    現有甲基安非他命陽性反應而查獲。
  (三)八十八年十二月六日在台東縣池上鄉○○村○○路三十之十號其住處施用第二級
    毒品甲基安非他命，嗣經警採集其尿液送驗，發現有甲基安非他命陽性反應而查
    獲。
二、甲○○經本院以八十九年毒聲字第三七○號裁定送台灣台東看守所附設觀察、勒
    戒所觀察、勒戒後，認有繼續施用毒品之傾向。
三、案經台東縣警察局移送台灣台東地方法院檢察署檢察官偵查起訴及併案審理。
    理  由
一、(一)被告甲○○對前述事實(一)(三)部分，於本院審理時坦白承認，並有安非他命殘渣
      之夾鏈袋、吸食器一組、塑膠吸管一支、安非他命一包（毛重三公克）、分裝
      袋六個扣案足以佐證，且經警採集其尿液送驗確呈甲基安非他命陽性反應，分
      別有八十八年八月二十七日、十二月十日台東縣衛生局日煙毒麻醉藥品類委託
      檢驗結果通知書、慈濟醫學院八十八年十一月十八日慈濟醫學院濫用藥物檢驗
      中心檢驗總表附卷二紙可稽，事證明確，被告此部分犯行，堪以認定。
    (二)被告甲○○雖否認前述事實(二)部分之犯行，並辯稱可能是他到台北找朋友時，
      朋友正在吸食，他在旁邊看電視吸到二手煙所致。惟查，被告於前述事實(三)所
      述時間，經台東縣警察局關山分局通知採尿送驗結果，呈甲基安非他命陽性反
      應，有八十八年十一月二十九日慈濟醫學院濫用藥物檢驗中心檢驗總表一紙附
      卷可參，且於吸食煙毒及麻醉藥品者之旁，同時吸入該吸食者燃燒之藥物所排
      出之氣體（即俗稱之二手煙），能否在尿液中被檢出煙毒或安非他命反應，文
      獻上尚無此類研究報告，然按本局檢驗煙毒經驗研判，若非處於空間狹小之密
      閉，並故意大量吸入該氣體，當不致於尿液中代謝出煙毒反應，有調查局（八
      二）陸(一)八二○九二七一二號函附卷可參，顯見其所稱吸到二手煙之辯解，不
      足採信，其此部分之犯行亦堪以認定。
    (三)又被告前因施用第二級毒品甲基安非他命案件，經本院以八十八年毒聲字第七
      八號裁定送觀察勒戒後，認無繼續施用毒品之傾向，經台灣台灣地方法院檢察
      署以八十八年真字第一二三號為不起訴處分後，嗣再於前述事實(一)時地，因吸
      用安非他命，經臺灣臺東地方法院檢察署檢察官聲請送台灣台東看守所附設勒
      戒所觀察、勒戒，經該所判定被告有繼續施用毒品之傾向，分別有台灣台東地
      方法院檢察署八十八年偵字第一二三號處分書及本院八十八年毒聲字第三七○
      號裁定及台灣台東看守所八十八年十二月十七日東所和衛字第二七○七號函所
      附之有無繼續施用毒品傾向證明書各一份附卷可參，其二犯施用第二級毒品之
      犯行，事證明確，已堪認定。
二、按毒品危害防制條例業於八十六年十月三十日經立法院三讀通過，經總統於八十
    七年五月二十日公布施行，自同年月二十二日起生效，該條例已將安非他命列為
    第二級毒品管制，自不得非法製造、運輸、販賣、轉讓、施用或持有，被告違反
    此項規定，施用第二級毒品安非他命之行為，所犯的罪名為：同條例第十條第二
    項之施用第二級毒品罪。被告先後多次施用毒品之行為，時間緊接，所犯罪名相
    同，顯係出於概括之犯意為之，為連續犯，爰依刑法第五十六條之規定以一罪論
    ，並加重其刑。又被告持有安非他命之低度行為，應為其施用之高度行為所吸收
    ，均不另論罪。檢察官移送併辦部分，雖未為起訴書所載，但與起訴部分有連續
    犯關係，屬裁判上一罪，自為起訴效力所及，應併予審理。爰審酌被告之品行、
    施用安非他命行為所致生之危害、施用之次數，及其曾因施用安非他命經送觀察
    、勒戒，猶不思戒絕革除惡習，仍一再施用安非他命暨犯罪後坦承犯行等一切情
    狀，量處如主文所示之刑，並諭知易科罰金之折算標準，以為懲戒。扣案之吸管
    一支為被告所有且供施用毒品所用，業據被告供明在卷，應依刑法第三十八條第
    一項第二款宣告沒收；含安非他命殘渣之夾鏈袋一個、安非他命一包（毛重三公
    克）應依毒品危害防治條例第十八條第一項前段沒收銷燬之。至吸食器一組為案
    外人范蕙敏所有且非違禁物或專供施用毒品之器具、分裝袋六個亦非違禁物，均
    不為沒收之諭知，並此敘明。
據上論斷，應依刑事訴訟法第二百九十九條第一項前段、毒品危害防制條例第十條第
二項、第十八條第一項前段，刑法第十一條、第五十六條、第四十一條、第三十八條
第一項第二款，判決如主文。
本案經檢察官張添興到庭執行職務。
中    華    民    國      八十九      年      三      月      二十二    日
                                  臺灣臺東地方法院刑事庭
                                          法  官 黃堯讚
右正本證明與原本無異。
如不服本判決，應於判決送達後十日內，向本院提出上訴狀。（須附繕本）
「切勿逕送上級法院」
                                          書記官 潘正苓
中    華    民    國      八十九      年      三      月      二十七    日
附記
毒品危害防制條例第十條第二項：
施用第二級毒品者，處三年以下有期徒刑。


司法院資訊處製作；財團法人民間司法改革基金會備份。
